臺灣屏東地方法院民事裁定
111年度潮簡聲字第15號
聲  請  人  黃啓瑋  



相  對  人  裕富數位資融股份有限公司

法定代理人  許國興
上列當事人間聲請停止強制執行事件，本院裁定如下：
    主  文
聲請人供擔保金新臺幣貳萬壹仟玖佰參拾柒元後，本院111年度
司執字第30460號清償債務執行事件之強制執行程序，於本院11
1年度潮補字第613號債務人異議之訴等事件判決確定、調解、和
解成立或撤回起訴前，應暫予停止。
    理  由
一、聲請意旨略以：相對人前持本院民國111年度司促字第1801
    號支付命令及其確定證明書為執行名義（下稱系爭執行名義
    ），聲請對聲請人為強制執行（本院111年度司執字第30460
    號，下稱系爭執行事件），然聲請人業已提起債務人異議之
    訴（本院潮州簡易庭111年度潮補字第613號，下稱系爭事件
    ），聲請人爰依法聲請並願供擔保，聲請於系爭事件判決確
    定前，停止系爭執行事件之強制執行程序等語。
二、按強制執行程序開始後，除法律另有規定外，不停止執行。
    有回復原狀之聲請，或提起再審或異議之訴，或對於和解為
    繼續審判之請求，或提起宣告調解無效之訴、撤銷調解之訴
    ，或對於許可強制執行之裁定提起抗告時，法院因必要情形
    或依聲請定相當並確實之擔保，得為停止強制執行之裁定，
    強制執行法第18條定有明文。經查，相對人前持系爭執行名
    義，聲請本院以系爭執行事件強制執行聲請人所有土地、房
    屋及薪資債權、存款，聲請執行債權額為新臺幣（下同）14
    6,247元及其利息、違約金，嗣聲請人以相對人為被告提起
    債務人異議之訴即系爭事件等情，業經本院依職權調閱系爭
    執行事件及系爭事件卷宗核閱無誤，應堪認屬實。而參諸上
    揭法條規定，聲請人業已提起債務人異議之訴，且聲請人亦
    願提供擔保，則其聲請停止系爭執行事件之執行程序，本院
    認於法尚無不合，應予准許。
三、次按法院依強制執行法第18條第2項定擔保金額而准許停止
    強制執行之裁定者，該項擔保係備供債權人因停止執行所受
    損害之賠償，其數額應依標的物停止執行後，債權人未能即
    時受償或利用該標的物所受之損害額，或其因另供擔保強制
    執行所受之損害額定之，非以標的物之價值或其債權額為依
    據。申言之，應以債權人因執行程序之停止，致原預期受償
    之時間延後所生之損害，為定擔保數額之依據。又依通常社
    會觀念，使用金錢之對價即為利息。執行債權倘為金錢債權
    ，債權人因執行程序停止，致受償時間延後，通常應可認係
    損失停止期間利用該債權總額所能取得之利息。再依民法第
    233條第1項前段、第203條規定，遲延之債務，以支付金錢
    為標的者，債權人得請求依法定利率計算之遲延利息；應付
    利息之債務，其利率未經約定，亦無法律可據者，週年利率
    為5％。此項遲延利息之本質屬於法定損害賠償，亦可據為金
    錢債權遲延受償所可能發生之損害之賠償標準。
四、經查，相對人於系爭執行事件聲請執行之債權金額為146,24
    7元及其利息、違約金，是相對人因停止執行可能遭受之損
    害，應為146,247元延後受償之利息損害。又上開執行程序
    停止執行期間，最遲應至系爭事件判決確定或其他法定終結
    事由，而參考各級法院辦案期限實施要點規定，簡易事件第
    一、二審之辦案期限分別為10月、2年，加上裁判送達、上
    訴、分案期間，據此推估系爭執行事件停止執行之期間約為
    3年，則以146,247元按週年利率5％計算相對人延宕3年受償
    ，所可能遭受之利息損失為21,937元（計算式：146,247×5％
    ×3＝21,937，元以下四捨五入）。綜上，本院爰依聲請人之
    聲請，酌定擔保金額為21,937元，並裁定如主文所示。
五、依強制執行法第18條第2 項，裁定如主文。
中    華    民    國    111    年    8    月     3    日
                   潮州簡易庭法官   呂憲雄
正本係照原本作成。
如不服本裁定應於送達後十日內向本院提出抗告狀，並繳納抗告
費新臺幣一千元。如委任律師提起抗告者，應一併繳納抗告費。
中    華    民    國    111    年    8    月     3    日
              書記官   林鴻仁